# 关于募集资金利息资本化的问题

提问人：691071920 时间：2021-12-19 21:19:12
上市公司建设一处产业园用于出租，发行可转债用于该出房产建设，可转债视作专门用途的借款，利息资本化，但是因为公司一期项目租赁情况不太理想，老板想一期项目基本完成出租在集中精力搞二期建设，本期二期项目就 1000 万的工程款支出，项目总投资几个亿，本期可转债利息有1000 多万，应该如何考虑该部分利息资本化问题，因为工程基本有意减少投入不利息资本化还是全部或部分利息资本化

回答人：chenyiwei
鉴于二期项目基本处于停滞状态，故二期项目对应的利息应全部费用化处理。另外不论是资本化还是费用化，鉴于该房地产已出现明显减值迹象，均应从严对其进行减值测试并在必要时计提减值准备。